【裁判字號】    90,易緝,617
【裁判日期】    901224
【裁判案由】    竊盜等
【裁判全文】
台灣台中地方法院刑事判決                          九十年度易緝字第六一七號
    公  訴  人  臺灣台中地方法院檢察署檢察官
    被      告  戊○○
右列被告因竊盜等案件，經檢察官提起公訴（九十年度偵字第二八五三號），本院判
決如左：
    主      文
戊○○共同連續意圖為自己不法之所有，以恐嚇使人將本人之物交付，處有期徒刑柒
月。扣案如附表二、三、四所示之物品均沒收。
    事      實
一、戊○○曾犯妨害兵役治罪條例罪經本院判處有期徒刑三月，又犯妨害自由罪經臺
    灣高等法院臺中分院判處有期徒刑二年六月，以八十八年執更字第一七二七號，
    合併定應執行刑為二年七月，於八十七年十二月二十二日刑期起算，八十九年四
    月十七日聲請假釋，現仍在假釋期中，戊○○及丁○○（另由本院以九十年度易
    字第二五○○號判決）在案於民國八十九年九月間，加入由羅添強（另由檢察官
    移臺灣台東地方法院檢察署偵查）、甲○○（另由檢察官移臺灣高等法院臺中分
    院併案審理）、乙○○（另由檢察官移臺灣南投地方法院併案審理）及綽號「幼
    齒」之姓名年籍不詳之成年男子（八十九年十月間加入）所共組之汽車竊盜、恐
    嚇取財集團，六人共同基於意圖為自己不法之所有之概括犯意聯絡及行為分擔，
    先由羅添強偕同乙○○、「幼齒」或丁○○等三人中之其中一人，以兩人一組，
    於附表一所示之時、地，共同攜帶羅添強所有客觀上足供凶器使用之Ｔ字板手磨
    製成之鑰匙，在台中縣市及彰化縣等地，尋找可供作案之車輛，迨確定目標之後
    ，即由一人持上開工具破壞汽車門鎖、一人在旁把風或駕駛自用小客車伺機在附
    近接應之方式，撬開該車輛車門門鎖後繼而開啟電門鎖發動引擎之方式，竊取如
    附表一所示之自用小客車共五十部，並將該車駛離原地，而停放於距離三至五公
    里之遙之地點。其中戊○○、丁○○計參與查詢六部車之被害人姓名、住址、電
    話、等車籍資料、及共同竊盜二次，即分別於八十九年八月初起某二日，一次在
    台中市○○○路與忠勇路附近，先由羅添強撬開車號不詳之銀色ＮＩＳＳＡＮ牌
    一千六百ｃｃ之自用小客車之車門門鎖並將發動引擎後，復由丁○○開走；另一
    次則在台中市○○路○段，先由羅添強於不詳日期，在他處竊得車牌號碼不詳之
    白色ＮＩＳＳＡＮ牌二千ｃｃ之自用小客車，停放在台中市○○路○段，再由丁○○與羅添強，於不詳日期，二人相約至台中市○○路○段，由羅添強以接電方
    式，開啟該事前竊得之車，由丁○○駕駛羅添強的車，帶同駕駛竊得贓車之羅添
    強駛至丁○○之住處，即台中縣潭子鄉○○路八八號門口停放，得手後，渠等取
    得車內為車主所留下或事前即由羅添強委由戊○○及丁○○查詢所得之車主聯絡
    資料，復共同基於意圖為自己不法之所有之恐嚇取財之概括犯意聯絡與行為分擔
    ，先由羅添強將被害人車牌交由丁○○等人，查詢車主電話、住址，再由羅添強
    指示丁○○、戊○○、或甲○○等人，輪流以如附表二所示之為羅添強所有之預
    付卡之行動電話或公用電話，聯絡如附表一所示被害人，連續向各該被害人等恐
    嚇稱應於指定之期日前，將指定之新台幣（下同）一至十二萬元不等之金額，匯
    入渠等所指示如附表三所示之由羅添強等人於八十九年四月間依報紙分類廣告所
    購得之人頭帳戶內，否則即將所竊得之自用小客車解體販售零件，致使被害人因
    而心生畏懼，其中除附表一編號四十二、四十八及五十號所示之被害人，因未依
    指示匯款，而未得逞之外，其餘被害人均依羅添強等人之要求，分別自八十九年
    八月間起將所指定之金額匯入附表三所示之帳戶內。羅添強等人俟各該被害人匯
    款之後，遂以前述人頭帳戶之提款卡利用銀行提款機將帳戶中之匯款領取，恐嚇
    取財所得共達一百七十餘萬元，而由參與竊盜及恐嚇之成員朋分花用，其中戊○○分得數目不詳，而丁○○分得現金八千元。羅添強等人於取得贖車款後，始告
    知被害人所竊車輛停放處所，除附表一編號七、二十四及三十一號所示自小客車
    被害人未依約尋獲外，其餘車輛均由被害人自行取回。嗣後台中市警察局第五分
    局於八十九年十一月十八日二十二時十五分許，在台中市○○區○○路二段金寶
    巷十號前臨檢，當場查獲羅添強與黃文誠（另由台灣台中地方法院檢察署檢察官
    為不起訴處分），並查扣如附表四所示之竊車工具一批、如附表二所示之行動電
    話預付卡五十六張、恐嚇取財被害人帳冊兩本及行動電話十三支，始知悉上情。
三、案經台中市警察局第五分局移送台灣台中地方法院檢察署檢察官偵查起訴。
    理      由
一、訊據被告戊○○矢口否認有何共同竊盜與共同恐嚇取財之犯行，辯稱：「我只幫
    他們查資料。我和羅添強不熟，我只查了六部車子，我是在八十九年六月中旬，
    在甲○○家中認識羅添強、乙○○。車籍資料是丁○○拿資料給我，拜託我查的
    ，但都查不出來。我也沒有叫他們去偷，也沒有拿工具給他們。丁○○和我一起
    去查車籍資料的時間是在九月中旬時候至十月初，約半個月的時間，我只和丁○○查二部車而已，但他們交給我六部車，但查不出來，所以其他的就不去查了，
    我也告訴阿強說查不到。我知道車子是偷來的，我也沒有分到錢，丁○○分多少
    錢我也不知道。阿強交二支電話給我，要我把查的結果再通知他，電話用完就還
    給阿強了，所以六部車牌號碼都丟棄了。丁○○打電話通知車主匯款至何銀行我
    不知道」等語。惟查；被告於通緝到案，本院訊問時供稱：「我和林明撤去查車
    主資料，由丁○○打電話，由我開車載他打電話，但有時是我打電話，他開車，
    車子是由阿強和何人去偷的我不知道，這六部是陸陸續續交給我的，有時交一台
    ，有時交二台給我，共六台」，「我和他在監獄中認識的，丁○○和甲○○、羅
    添強、乙○○他們如何聯絡我真的不知道。我打電話向丁○○要錢，但我找不到
    人。我是知道他們要車籍資料去擄車勒贖的，我也有告訴丁○○說我查不出來，
    要他自己去查。我沒有打電話給車主」等語。而證人即甲○○到庭供證稱：「我
    不知道丁○○、戊○○共參與幾部車，但是我知道他們可以用車牌號碼查車籍資
    料。至於幾部車、何時間、拿到多少錢我都不知道，他們也不會告訴我，如這樣
    他們就要分錢給我。戊○○沒有拿車籍資料給我，我和戊○○、丁○○他們二人
    相處不久。我是八十九年九月十七日收押，十二月二十七日釋放，我知道八十九
    年八月初時，羅添強有透過我要找戊○○，但找不到。我所知道，戊○○只是他
    能用車牌查車籍資料」等語。共犯丁○○於本院審理九十年度易字第二五○○號
    案件時供稱：「羅添強只有陸續交六台車的車號給伊去查車主姓名，羅添強僅說
    係因債務問題要查車主資料，並未告知係贓車，但伊均未查成功過，羅添強給伊
    的錢係查資料所需費用，而非恐嚇取財所得，另羅添強所說有兩次偷了車便交給
    伊並不實在，因伊發現羅添強所開走的白色日產二千ｃｃ的車是破壞自排檔所而
    起動，伊認為不單純，所以自那次後便沒有再聯絡，伊係在不知情之下才代為查
    詢被害人之車籍資料云云。經查，被告戊○○與丁○○所為右揭共同竊盜二次及
    恐嚇取財之犯罪事實，業據同案共犯羅添強在警訊及偵查中供述綦詳，共犯羅添
    強於警訊時供稱：「八十九年九月戊○○加入，我負責竊車，交給戊○○及甲○○向被害車主勒贖，八十九年九月底至十月初，我將竊來的車交給丁○○（指認
    口卡無誤）向被害車主勒索，共交六部車給丁○○，但丁○○說只勒索一件成功
    ，勒索壹萬八千元，我分一萬元，丁○○得八千元，另外有二部車被丁○○開走
    ，交給他朋友處理，但沒有將錢交給我，後來就失去聯絡」（見八十九年十二月
    二十八日在台中市第五分局刑事組第二次偵訊筆錄），共同被告丁○○於本院審
    理時亦供稱：「羅添強共交給我六部，要我查車主姓名、地址、電話，但電話是
    要我儘量去查。他共給我新台幣八千元。這六部車子我只查出二件，但我是透過
    雜誌去查的，但經我求證之後，雜誌都是騙人的，我只查出地址，曾經有一部車
    子車主是在高雄市三民區，而我自己也親自到高雄市去問該地址的鄰居，但有這
    個地址，卻沒有這個車主和車子。另一部車主是在屏東，但有電話號碼，但沒有
    那個車主，也就是姓名不符合，電話是我查出來後我自己打去求證的。這些電話
    是我付錢給徵信社去查的，其他四部車我沒有再查了。檢察官起訴我二次，而我
    實際只參加一次而已的，時間應該是在八月上旬，地點是台中市○○路○段，是
    「日產ＮＩＳＳＡＮ」的車子，是在晚上約十點多左右，其實這部車原來不是在
    那裡，是由羅添強從第一現場偷來的，但第一現場在何處我不知道，所以我是在
    第二現場，我幫羅添強開他自己的車子，由羅添強開白色竊來的日產的車子，就
    開到我住處，潭富路二段八八號住家門口停放。我只開這一部。另一部一六○○
    ＣＣ的「日產ＮＩＳＳＡＮ」的車子和我沒有關係，羅添強在警訊筆錄中所言，
    他只是把六部車之資料給我而已，而新台幣八千元是他陸陸續續給我得，這些費
    用是用來查車子資料而要給別人的費用，而我自己也沒有打電話勒贖，他也沒有
    給我車子。「ＮＩＳＳＡＮ」這一部車子真的是在漢口路那邊的。車子都是羅添
    強自己牽的，他沒有必要透過我來勒贖，他是懷疑我黑吃黑」，「我所言都實在
    ，我女友不敢幫我查資料，我才找徵信社查。這一部日產二○○○ＣＣ的車子，
    是過了一星期後，就自己不見了，我也不知道這部車車主的姓名，因為查出的車
    牌、車主的結果和真的車主姓名不一樣，我就把資料丟掉了，好像是一位女子。
    日產二○○○ＣＣ這部車羅添強勒贖多少錢，我也不知道」。「起訴書第二頁中
    的記載，ＮＩＳＳＡＮ二千ＣＣ的車，我只知道這一部，是在八十九年八月底時
    ，從漢口路四段的某一空地，羅把車停在那邊，他說這車主欠他錢，他要把車藏
    起來，我開他的車，他開這一部車，一起到潭子潭富路二段那時，我靠近一看，
    我看到那ＮＩＳＳＡＮ二千ＣＣ的車的自排檔檔桿被撬起，我就起疑，從那時我
    就沒有和他有任何接觸了。但這一部車的車牌號碼幾天之前他就有交給我查車主
    姓名和電話，之後他才要我和他一起去牽車子，但電話、姓名我沒有查到，之後
    他的電話我就不接了」等語。證人乙○○於該案審理時結證稱：「我只知道羅添
    強有竊車勒贖的事情，丁○○我不認識，我沒有幫過羅添強竊車勒贖，我自己有
    犯過竊車勒贖。我有牽過三部車去勒贖，我是用買斷的，交給甲○○，每部車實
    收一萬五千元」等語。被告雖辯稱為查到資料，所已無所得云云，為共同被告丁○○承認只犯二千ＣＣ那一部而已，惟其曾親自到高雄市查證被害人之資料，又
    打電話到屏東查證，並已收到八千元，其承認共同作案之日產二千西西那部，是
    在前往開車之前，就由羅添強將該部車子之車籍資料，交由被告事先查明，被告
    與丁○○係同一組，負責查被害人之車籍資料，並共同打電話向車主恐嚇取財，
    共同被告丁○○以收受八千元之財物，二人應已分贓花用，綜上所述，被告所辯
    其僅查二件，並無查詢結果等語，為不可採，此外如附表一所示被害人其自用小
    客車失竊之事實，業據被害人丙○○等人指訴綦詳，並有台中市警察局刑警隊、
    台中市警察局第五分局之車籍查詢認可資料多紙附卷可證，另羅添強等人共同恐
    嚇取財之事實，亦有被害人等之國內匯款執據多紙、同案共犯之提款交易明細表
    多紙、同案共犯羅添強帳冊二本、扣案如附表二、三、四所示之物品在卷足憑，
    是被告所辯顯係卸責之詞，不足採信，其犯行應堪認定。
二、按Ｔ型板手、起子、鐵槌、鐵橇、等為金屬材質，在客觀上足以對人體構成危險
    ，核屬凶器，被告明知該車係竊盜而來，其有共同竊盜、及恐嚇取財之犯意，並
    進而參與實施，核被告戊○○所為，係犯刑法第三百二十一條第一項第三款加重
    竊盜罪、及第三百四十六條第一項恐嚇取財罪。被告與丁○○、羅添強、甲○○
    、乙○○間有犯意聯絡及行為分擔，均為共同正犯。被告戊○○前後二次參與竊
    盜、恐嚇取財犯行，時間緊接，所犯罪名相同，顯係基於概括之犯意為之，均為
    連續犯，各依刑法第五十六條規定以一罪論，並加重其刑。又被告戊○○所犯竊
    盜、恐嚇取財二罪間，有方法結果之牽連關係，為牽連犯，從一重之恐嚇取財罪
    處斷。被告戊○○曾犯妨害兵役治罪條例罪經本院判處有期徒刑三月，又犯妨害
    自由罪經臺灣高等法院臺中分院判處有期徒刑二年六月，以八十八年執更字第一
    七二七號，合併定應執行刑為二年七月，於八十七年十二月二十二日刑期起算，
    八十九年四月十七日聲請假釋，現仍在假釋期中，有台灣台中地方法院檢察署刑
    案資料查註紀錄表及台灣高等法院被告全國前案紀錄表各一紙附卷可按。爰審酌
    被告上開素行及犯罪之動機、目的、手段、竊取數量、所得利益，被害人所受損
    害及犯後態度等一切情狀，量處如主文所示之刑，以資懲儆。扣案如附表二、三
    、四所示之物品，為同案共犯羅添強所有，供被告等犯罪所用之物，亦據共犯羅
    添強供述在卷，均依刑法第三十八條規定宣告沒收。
五、據上論斷，應依刑事訴訟法第二百九十九條第一項前段，刑法第二十八條、第五
    十六條、第三百二十一條第一項第三款、第三百四十六條第一項、第五十五條、
    第三十八條第一項第二款，罰金罰鍰提高標準條例第一條前段，判決如主文。
中      華      民      國    九十    年      十二    月     二十四     日
                              臺灣臺中地方法院刑事第七庭
                                      法  官  黃  松  竹
右正本證明與原本無異。
如不服本判決，應於判決送達後十日內向本院提出上訴狀，上訴於臺灣高等法院臺中
分院( 須附繕本 )。
                                      書記官
中      華      民      國    九十    年      十二    月     二十四     日
附錄本案所犯法條全文
中華民國刑法第三百二十一條第一項：
犯竊盜罪而有左列情形之一者，處六月以上五年以下有期徒刑：
一  於夜間侵入住宅或有人居住之建築物、船艦，或隱匿其內而犯之者。
中華民國刑法第三百四十六條第一項：
意圖為自己或第三人不法之所有，以恐嚇使人將本人或第三人之物交付者，處六月以
上五年以下有期徒刑，得併科一千元以下罰金。


司法院資訊處製作；財團法人民間司法改革基金會備份。
